最高法院刑事裁定　　　　　　　　　 111年度台抗字第1008號
抗　告　人　黃俊傑



上列抗告人因違反毒品危害防制條例等罪案件，不服臺灣高等法
院中華民國 111年7月13日所為第三審羈押之裁定（111年度上訴
字第861號），提起抗告，本院裁定如下：
    主  文
抗告駁回。
    理  由
一、本件抗告人黃俊傑對於原審法院羈押裁定抗告意旨略以：伊
    有固定之住所，家中復有親人待伊扶養，故伊不可能逃亡，
    況伊已接受法院之審判，國家追訴犯罪之利益既得獲確保，
    實無繼續羈押伊之必要，否則不免過度侵害伊受憲法所保障
    之人身自由權利。乃原審法院徒以伊所犯販毒重罪業經判處
    罪刑在案，遽認伊有逃亡之虞而裁定予以繼續羈押，殊有不
    當，懇請撤銷原裁定，另酌定適當之保證金，准許伊具保停
    止羈押云云。
二、被告經法官訊問後，認為犯罪嫌疑重大，而所犯為死刑、無
    期徒刑或最輕本刑為 5年以上有期徒刑之罪，有相當理由認
    為有逃亡、湮滅、偽造、變造證據或勾串共犯或證人之虞，
    非予羈押，顯難進行審判或執行而有必要者，得予羈押。又
    羈押被告，審判中不得逾三月；案件在第三審上訴中，而卷
    宗及證物已送交該法院者，羈押及其相關事項之處分，由第
    二審法院裁定，刑事訴訟法第101條第1項第3款、第108條第
    1 項前段及第121條第2項分別定有明文。再者，第三審審判
    中之羈押，乃事實審法院基於憲法保障人身自由之旨趣，依
    上揭規定獨立行使之職權，除有同法第 114條各款所定之情
    形外，被告有無羈押之原因及必要性，本許由事實審法院斟
    酌訴訟進行程度及相關情事為合義務性之裁量，苟無逾越法
    律授權範圍或濫用裁量權限而有明顯違反公平與比例原則之
    情形，即不容當事人任意指摘而據為抗告之理由。
三、本件抗告人因違反毒品危害防制條例等罪案件，經原審法院
    111年度上訴字第861號判決論以販賣第二級毒品共17罪，分
    別量處有期徒刑10年（15罪）及有期徒刑10年1月（2罪），
    且合併定其應執行刑為有期徒刑14年，抗告人不服上開判決
    而提起第三審上訴。經原審法院受命法官訊問抗告人後，以
    其犯罪嫌疑重大，而所犯販賣第二級毒品等罪之最重本刑為
    無期徒刑，並經判處上開罪刑在案，綜情斟酌人性每趨吉避
    凶或不甘受罰，有相當理由足認抗告人有逃亡之虞，且其上
    揭羈押原因及必要性仍然存在，復無從以命其具保、責付或
    限制住居、出境與出海等措施替代羈押，為確保國家刑罰權
    之可獲實現，非予繼續羈押顯難進行審判或執行，猶有繼續
    羈押之必要，因而裁定自民國111年7月13日起執行羈押，經
    核於法尚無不合。本件抗告人抗告意旨並未指摘原裁定究有
    何違法或不當之情形，徒以上揭泛詞任意指摘原裁定違誤，
    並請求准許具保停止羈押云云，無非係對原審法院羈押職權
    之適法行使任意指摘，揆諸上述說明，其抗告為無理由，應
    予駁回。又抗告人上揭違反毒品危害防制條例等罪之本案，
    經本院於 111年8月4日判決駁回其第三審上訴確定，抗告人
    已不復為本案審判程序之羈押被告身分，則其請求本院另酌
    定適當之保證金，准其具保停止羈押一節，即屬無從審酌，
    附此敘明。
據上論結，應依刑事訴訟法第412 條，裁定如主文。
中    華    民    國   111    年    8     月    4     日
                  刑事第一庭審判長法  官  郭  毓  洲  
                                  法  官  林  英  志  
                                  法  官  林  靜  芬  
                                  法  官  劉  興  浪  
                                  法  官  蔡  憲  德  
本件正本證明與原本無異
                                  書記官
中    華    民    國   111    年    8     月    4     日